【裁判字號】    99,易,234
【裁判日期】    991124
【裁判案由】    竊盜等
【裁判全文】
臺灣新竹地方法院刑事判決               99年度易字第234號
公  訴  人  臺灣新竹地方法院檢察署檢察官
被      告  湯國裕
指定辯護人  本院公設辯護人林建和
上列被告因竊盜案件，經檢察官提起公訴（99年度偵字第7223號
、99年度偵緝字第559 號、第560 號），被告於本院準備程序進
行中，就被訴事實為有罪之陳述，經檢察官聲請改依協商程序而
為判決，本院判決如下：
    主  文
湯國裕犯傷害罪，處拘役參拾日，如易科罰金，以新臺幣壹仟元
折算壹日；又犯竊盜罪，共肆罪，各處有期徒刑參月，如易科罰
金，均以新臺幣壹仟元折算壹日。有期徒刑部分，應執行有期徒
捌月，如易科罰金，以新臺幣壹仟元折算壹日。
    事實及理由
一、犯罪事實：
    湯國裕因經濟狀況不佳，竟基於傷害之犯意、為自己不法所
    有之意圖，分別為下列犯行：
  (一)於民國99年6 月23日中午12時許，在新竹縣湖口鄉○○路29
    號後方土地公廟停車場，因細故與陳在濤起爭執，竟持路旁
    石塊毆打陳在濤頭部，致陳在濤受有頭皮2 處、下眼瞼1 處
    及左前臂1 處各約1 公分之撕裂傷等傷害；
  (二)於99年7 月6 日下午7 點51許，在新竹縣湖口鄉○○路65號
    前，見黃建寧所有車牌號碼065-BMU 號重型機車之鑰匙遺留
    車上而未取走，遂徒手以該鑰匙發動車輛後竊取該車駛離，
    嗣於99年7 月8 日下午3 時許，在新竹縣湖口鄉○○路○ 段
    50巷之巷口為警查獲；
  (三)於99年7 月13日下午1 時20分許，在新竹縣湖口鄉○○街55
    號附近土地公廟內，趁陳煜全未及注意之際，徒手竊取陳煜
    全所有之飲料1 瓶，並即飲畢；
  (四)於99年7 月16日下午2 時30分許，在新竹縣湖口鄉○○街55
    號附近土地公廟內，趁陳煜全未及注意之際，徒手竊取陳煜
    全持有之女用高跟鞋1 雙，嗣並棄置不詳地點；
  (五)於99年7 月17日下午2 時15分許，在新竹縣湖口鄉○○街55
    號附近土地公廟內，趁陳煜全未及注意之際，徒手竊取陳煜
    全所有之便當1 個，並即食用完畢。
    案經陳在濤、黃建寧、陳煜全訴由新竹縣警察局竹北分局報
    請臺灣新竹地方法院檢察署檢察官偵查後起訴。
二、證據名稱：
  (一)被告湯國裕於警詢、偵查及本院準備程序中之自白。
  (二)證人即被害人陳在濤警詢中之證述及證人即被害人黃建寧、
    陳煜全於警詢、偵查之證述。
  (三)財團法人天主教湖口仁慈醫院99年6月23日診斷證明書1紙。
  (四)贓物認領保管單、新竹縣政府警察局車輛協尋電腦輸入單、
    照片附卷可稽。
三、本件經檢察官與被告審判外達成協商之合意且被告已認罪，
    其合意內容為：就其上開傷害犯行，被告願受科刑範圍為拘
    役30日，如易科罰金，以新臺幣1,000 元折算1 日；就其上
    開4 次竊盜犯行，被告分別願受科刑範圍為有期徒刑3 月，
    如易科罰金，以新臺幣1,000 元折算1 日；就有期徒刑部分
    ，應執行有期徒刑8 月，如易科罰金以新臺幣1,000 元折算
    1 日。經查，上開協商合意並無刑事訴訟法第455 條之4 第
    1 項所列情形之一，檢察官聲請改依協商程序而為判決，本
    院爰不經言詞辯論，於協商合意範圍內為協商判決，合予敘
    明。
四、應適用之法條：刑事訴訟法第455 條之4 第2 項、第455 條
    之8 ，刑法第277 條第1 項、第320 條第1 項、第41條第1
    項前段、第51條第5 款，刑法施行法第1 條之1 第1 項、第
    2 項前段。
五、本判決除有刑事訴訟法第455 條之4 第1 項第1 款、第2 款
    、第4 款、第6 款、第7 款所定情形之一，或違反同條第2
    項規定者外，不得上訴。
六、如不服本判決而符合前述得上訴之情形，應於判決送達後10
    日內向本院提出上訴狀（應附繕本），其未敘述上訴理由者
    ，應於上訴期間屆滿後20日內補提理由書狀於本院，上訴於
    臺灣高等法院。
本案經檢察官黃慧倫到庭執行職務。
中    華    民    國    99    年    11    月    24    日
                  刑事第一庭  法  官  朱美璘
中    華    民    國    99    年    11    月    24    日
                              書記官  楊嘉惠
附錄本案論罪科刑法條：
刑法第277 條：
傷害人之身體或健康者，處3年以下有期徒刑、拘役或1,000元以
下罰金。
犯前項之罪因而致人於死者，處無期徒刑或7年以上有期徒刑；
致重傷者，處3年以上10年以下有期徒刑。
刑法第320 條
意圖為自己或第三人不法之所有，而竊取他人之動產者，為竊盜
罪，處5年以下有期徒刑、拘役或5百元以下罰金。
意圖為自己或第三人不法之利益，而竊佔他人之不動產者，依前
項之規定處斷。
前2項之未遂犯罰之。

司法院資訊處製作；財團法人民間司法改革基金會備份。
